臺灣基隆地方法院基隆簡易庭民事判決
原　　　告　林金珠
訴訟代理人　吳旺欉
被　　　告　邱坤德
　　　　　　新寶島環保工程股份有限公司
上　一　人
法定代理人　黃盈潔
上二人共同
訴訟代理人　黃啟晉
上列當事人間請求損害賠償事件，本院於中華民國100年8月30日
言詞辯論終結，判決如下：
    主      文
被告應連帶給付原告新台幣伍萬零伍佰壹拾柒元。
原告其餘之訴駁回。
訴訟費用新台幣壹仟伍佰伍拾元，由被告負擔新台幣伍佰肆拾參
元，餘由原告負擔。
本判決第一項得假執行。
原告其餘假執行之聲請駁回。
    事實及理由
一、原告起訴主張：被告邱坤德係被告新寶島環保工程股份有限
    公司所僱佣之司機。被告邱坤德於民國99年8月25日上午9時
    20分許，駕駛車牌號碼608-QA號自用大貨車( 下稱被告自大
    貨車 )，行經基隆市○○區○○路76號前，因違規迴轉，適
    擦撞原告林金珠所有並暫停之車牌號碼Q6-2796號自用小客
    車(下稱原告自小客車)，致原告自小客車受有損害而無法繼
    續使用，故依民法侵權行為之法律關係，請求被告2人連帶
    賠償原告因原告自小客車受損之修復費用133,491元(零件93
    ,266元、工資40,225元)、修復期間租車代步之交通費10,80
    0元(9日×1,200元＝10,800元。並聲明：(一)被告2人應連
    帶給付原告144,291元。(二)願供擔保，請准宣告假執行。
二、被告2人對於本件交通事故之發生，被告邱坤德有駕駛過失
    ，且致原告自小客車受損之情並不爭執，惟以：原告請求之
    修復費用過高，且就代步交通費並未提出任何證據等語置辯
    。並聲明：駁回原告之訴。
三、原告主張被告邱坤德係被告新寶島環保工程股份有限公司僱
    佣之司機，於上開時、地，駕駛被告自大貨車，因駕駛過失
    因而擦撞原告自小客車，致原告自小客車受有損害等情，此
    為被告2人所不爭執，並有基隆市警察局第一分局99年10月
    27 日基警一分五字第0990111202號函附A3類道路交通事故
    調查報告表、員警工作紀錄簿等件在卷可稽，原告此部分之
    主張自堪信實。
四、按因故意或過失，不法侵害他人之權利者，負損害賠償責任
    ；受僱人因執行職務，不法侵害他人之權利者，由僱用人與
    行為人連帶負損害賠償責任，民法第184條第1項前段、第18
    8條第1項前段分別定有明文。又不法毀損他人之物者，被害
    人得請求賠償其物因毀損所減少之價額;損害賠償，除法律
    另有規定或契約另有訂定外，應以填補債權人所受損害及所
    失利益為限，民法第196條、第216條第1項亦有明文，而所
    謂賠償物被毀損所減少之價額，得以修復費用為估定標準，
    但以必要者為限。本件被告自大貨車，因駕駛過失，因而擦
    撞原告自小客車，致原告自小客車受損，被告邱坤德之駕駛
    過失行為與原告所有自小客車之損害間，自有相當因果關係
    ，被告2人自應連帶負侵權行為損害賠償之責，從而原告依
    前揭法條之規定，訴請被告2人連帶賠償其損害，即屬於法
    有據。茲於原告聲明範圍內，審酌其請求損害賠償範圍應否
    准許，茲分述如下：
    (1)原告自小客車車損133,491元部分：
       原告主張其所有原告自小客車因被告駕駛過失而受有
         損害，修復費用為133,491元，並據提出北都汽車股份
         有限公司大武崙廠出具之估價單1件為證，被告則抗辯
         上開估價單之修復項目僅「外部損傷」50,517元部分
         與本件車禍有關，其餘「行駛時底盤有異音」及「引
         擎故障警示燈亮」部分之修復項目並非因本件車禍所
         必要之修復項目等語。
       本院函詢北都汽車股份有限公司大武崙廠其出具之上
         開估價單上所列之修復項目及費用是否均為本件車禍
         所必要之修復項目及費用？據復以：「1.事發後吳先
         生(本院按：原告之配偶)駕車入廠指示車輛a.外部損
         傷部分b.行駛底盤異音問題c.引擎故障警示燈(警示燈
         亮起表示引擎系統有問題) 上述3問題進行估價。2.估
         價金額133,491元，經保險公司理賠核批並經吳先生同
         意，指示先行維修保險核批部位，金額為50,517元。
         」有北都汽車股份有限公司大武崙廠未載日期之陳報
         狀可稽。
       是北都汽車股份有限公司大武崙廠乃係依原告配偶之
         指示共就「外部損傷」、「行駛時底盤有異音」及「
         引擎故障警示燈亮」三部分為估價，共計133,491 元
         ，嗣依原告配偶之指示先就「外部損傷」部分為修復
         ，其修復費用為50,517元，被告就此部分修復費用之
         支出並不爭執，且本院衡諸原告自小客車之損害部位
         及情形，核屬必要，被告自應賠償原告自小客車所支
         出之「外部損傷」修復費用50,517元。
       另就原告主張之「行駛時底盤有異音」及「引擎故障
         警示燈亮」二部分，本院觀諸原告自小客車之受損照
         片，其擦撞部位係在左後側一帶，並未損及車體主結
         構，且汽車引擎、底盤，分係在汽車之正前方，及車
         體主結構之下方，與擦撞部位尚有相當之距離，且衡
         諸原告自小客車之車齡已10餘年，有車號查詢汽車車
         籍表可稽，經長期使用，其結構及組裝已無法如新車
         般之緊實、密合，甚且有材料老化之現象，此外原告
         復未能舉證證明「行駛時底盤有異音」及「引擎故障
         警示燈亮」與本件車禍有何關聯性，因此原告主張原
         告自小客車因本件車禍而有「行駛時底盤有異音」及
         「引擎故障警示燈亮」之損害，尚乏依據，原告此部
         分之請求，即難照准。
       又原告自小客車雖已出廠多年，且因被告之侵權行為
         ，致原告自小客車左後側部位損壞，而有需要鈑、烤
         及更換零件，於此，被告既不能以同品質、使用時間
         相同之物，使原告自小客車損壞後得以回復原狀，而
         原告不得已更換新品之結果，亦不足使原告自小客車
         因而實際提高其市場價值，本諸公平之原則，自不得
         予以折舊。是原告主張被告應賠償之修復費用於50,51
         7元範圍內，應予准許，逾此範圍之數額，即無理由，
         應予駁回。
    (2)原告自小客車修復期間，因工作需要租車代步之損害
       10,800元部分：
       原告主張其所有原告自小客車因被告駕駛過失而受有損
       害，修復期間因工作需要租車代步9日，以1日1,200元計
       算，共計支出交通費用10,800元，然此為被告所否認。
       查原告因本件車禍，原告自小客車自99年9月15日起進廠
       修復，而於同月23日修復完工，前後共計9日，固有北都
       汽車股份有限公司大武崙廠未載日期之陳報狀可稽，然
       原告始終未能提出修復期間租車代步之相關契約或單據
       ，以證明其於原告自小客車修復期間確有租車代步之必
       要性及其費用，尚難認原告確有此部分交通費之支出，
       原告此部分之請求，即無理由。
五、綜上，被告2人就本件車禍之發生，應負侵權行為之損害賠
    償責任，從而，原告依侵權行為之法律關係，請求被告2人
    連帶給付50,517元，為有理由，應予准許；逾此部分之請求
    ，洵屬無據，應予駁回。
六、本件原告勝訴部分，係為民事訴訟法第427條第1項訴訟適用
    簡易程序所為被告敗訴判決，依同法第389條第1項第3款規
    定，應依職權宣告假執行。至原告敗訴部分，其假執行之聲
    請，已失其附麗，應予駁回。
七、訴訟費用1,550元，按兩造勝、敗之比例，由被告負擔約百
    分之35即543元，餘由原告負擔。
八、據上論結，本件原告之訴為一部有理由、一部無理由，依民
    事訴訟法第79條、第87條第1項、第389條第1項第3款，判決
    如主文。
中    華    民    國    100    年    9    月    19    日
                  基隆簡易庭法  官  徐世禎
以上正本係照原本作成。
對於本件判決如有不服，應於收受送達後20日內向本院提出上訴
書狀，上訴於本院合議庭，並按他造當事人之人數附具繕本。
中    華    民    國   100    年    9     月    9     日
                            書記官  陸清敏